【裁判字號】    90,上易,1648
【裁判日期】    901024
【裁判案由】    竊盜
【裁判全文】
臺灣高等法院高雄分院刑事判決                    九十年度上易字第一六四八號
    上  訴  人  臺灣屏東地方法院檢察署檢察官
    被      告  乙○○
右上訴人因被告竊盜案件，不服台灣屏東地方法院九十年度易字第五三八號中華民國
九十年七月三十一日第一審判決（起訴案號：台灣屏東地方法院檢察署九十年度偵字
第二四七○號），提起上訴（移送併辦案號：台灣屏東地方法院檢察署九十年度偵字
第四七一四號），本院判決如左：
    主  文
原判決撤銷。
乙○○連續竊盜，處有期徒刑肆月，如易科罰金，以參佰元折算壹日。
    事  實
一、乙○○意圖為自己不法之所有，基於概括之犯意；（一）於民國九十年四月十六
    日凌晨二時許，在屏東市香揚巷一之八十號前，見劉素霞所有車號ＷＱＵ─五○
    九號輕型機車（價值約新台幣五千元）並未上鎖，乃徒手將該機車牽至其位於屏
    東市瑞光里香揚巷一之七六號住處客廳內，竊得該機，欲供己為交通工具使用。
    嗣於同日上午十時二十五分許，為劉素霞配偶甲○○於上址客廳內尋得該車而報
    警當場查獲。（二）又於九十年七月十四日凌晨零時三十分許，在屏東縣車城鄉
    ○○路福安宮旁之菜市場豬肉攤上，竊取徐明財所有之摩托羅拉小海豚型之行動
    電話一只，得手後據為己用，嗣於同年月二十二日下午一時五十分許，在屏東市
    復興橋下為警查獲，扣得該行動電話一只。
二、案經屏東縣警察局屏東分局報告台灣屏東地方法院檢察署檢察官偵查起訴及移送
    併辦。
    理  由
一、上揭關於「（一）」之事實，業據被告乙○○於警、偵及台灣屏東地方法院院審
    理時坦承不諱，核與被害人劉素霞之夫甲○○於警訊時指訴之情節相符，並有甲
    ○○出具之贓物認領保管收據一紙在卷可佐，罪證明確，被告此部分犯行堪以認
    定。
二、上揭關於「（二）」之事實，業據被告乙○○於警訊、及台灣屏東地方法院檢察
    署偵查時，坦承不諱，核與被害人徐明財於警訊時指訴之情節相符，並有徐明財
    出具之贓物認領保管收據一紙在卷可佐，罪證明確，被告部分犯行堪以認定。
三、核被告所為，係犯刑法第三百二十條第一項之普通竊盜罪。先後二次所為時間緊
    接，手法相同，觸犯犯罪構成要件相同之罪名，顯係基於概括之犯意，應依連續
    犯論以一罪。檢察官雖僅就被告關於「（一）」之犯罪行為起訴，餘者未於起訴
    書中及，但連續犯為裁判上一罪，檢察官就犯罪事實一部起訴，依刑事訴訟法
    第二百六十七條規定，其效力及於全部，法院自屬有權全部審判。
四、原審為科刑之判決，固非無見，惟原審為科刑之判決，固非無見，惟原判決對於
    屬起訴效力所及而未於起訴書中明之部分，不及審酌，自有未洽，檢察官上訴
    意旨執此指摘原判決不當，並移送併辦，為有理由，應由本院撤銷改判。爰審酌
    被告曾於八十七年間因竊盜案件經本院判處有期徒刑四月，緩刑二年，緩刑期滿
    ，未撤銷緩刑，刑之宣告失其效力，有其前科表可按，此次又連續犯竊盜罪，仍
    不知悔改，其犯罪之動機、目的、手段、被害人所受之損害及犯後坦認犯行，態
    度良好等一切情狀，爰量處如主文所示之刑，並依法諭如知易科罰金以三百元折
    算一日之折算標準，以示懲儆（原審未依連續犯論罪，本院按連續犯論處，自應
    量處較原審為重之刑）。
五、被告經合法傳喚，無正當理由不到庭，爰不待其陳述逕行判決。
據上論斷，應依刑事訴訟法第三百七十一條、第三百六十九條第一項前段、第三百六
十四條、第二百九十九條第一項前段、刑法第五十六條、第三百二十條第一項，第四
十一條第一項前段、罰金罰鍰提高標準條例第一條前段、第二條，判決如主文。
本案經檢察官郭振昌到庭執行職務。
中        華        民        國    九十    年  十      月    二十四    日
                        臺灣高等法院高雄分院刑事第六庭
                                審判長法    官
                                      法    官
                                      法    官
不得上訴。
附錄：
本件論罪科刑法條：
刑法第三百二十條第一項


司法院資訊處製作；財團法人民間司法改革基金會備份。
